【裁判字號】    99,訴,2823
【裁判日期】    991021
【裁判案由】    毒品危害防制條例
【裁判全文】
臺灣板橋地方法院刑事判決              99年度訴字第2823號
公  訴  人  臺灣板橋地方法院檢察署檢察官
被      告  甲○○
上列被告因毒品危害防制條例案件，經檢察官提起公訴（99年度
毒偵字第5924號），因被告於準備程序進行中就被訴事實均為有
罪之陳述，經本院合議庭裁定由受命法官獨任進行簡式審判程序
，並判決如下：
    主  文
甲○○施用第一級毒品，累犯，處有期徒刑捌月，扣案之海洛因
壹包（驗餘淨重零點零陸公克）沒收銷燬之，包裝上開海洛因之
外包裝袋壹只、注射針筒壹支均沒收。
    事  實
一、甲○○前因竊盜案件，經臺灣臺中地方法院法院以97年度簡
    字第3276號判處有期徒刑4 月確定，復因竊盜案件，經本院
    以98年度簡字第689 號判處有期徒刑2 月確定，上揭2 案件
    經本院以98年度聲字第2530號裁定應執行有期徒刑5 月，於
    民國98年11月21日執行完畢。另因施用毒品案件，經本院以
    98年度毒聲字第974 號裁定送觀察、勒戒後，認無繼續施用
    毒品傾向，於98年9 月1 日釋放出所，並由臺灣板橋地方法
    院檢察署檢察官以98年度毒偵字第3654號為不起訴處分確定
    。又因施用毒品案件，經臺灣雲林地方法院99年度訴字第
    259 號判處有期徒刑7 月確定；再因竊盜案件，經臺灣臺北
    地方法院以99年度易字第322 號判決有期徒刑5 月，並經臺
    灣高等法院以99年度上易字第845 號判決駁回上訴確定，上
    揭2 案件，經臺灣高等法院以99年度聲字第2041號裁定應執
    行有期徒刑10月，現仍執行中。竟仍不知戒除毒癮，基於施
    用第一級毒品海洛因之犯意，於99年7 月21日晚間9 時許，
    在臺北縣三重市信義公園內，以將海洛因摻入香菸後吸食煙
    霧之方式，施用海洛因1 次，嗣於99年7 月21日21時許，在
    上揭地點為警查獲，並扣得海洛因1 包（淨重0.06公克、驗
    餘淨重公克）、未使用過之注射針筒1 支，經警採集其尿液
    送驗結果，呈鴉片類陽性反應，而查悉上情。
二、案經臺北縣政府警察局三重分局移送臺灣板橋地方法院檢察
    署檢察官偵查起訴。
    理  由
一、本案被告甲○○所犯係死刑、無期徒刑、最輕本刑為3 年以
    上有期徒刑或高等法院管轄第一審案件以外之罪，其於準備
    程序中就被訴事實為有罪之陳述，經本院告知簡式審判程序
    之旨，並聽取檢察官、被告之意見後，經合議庭裁定由受命
    法官獨任進行簡式審判程序，合先敘明。
二、上揭犯罪事實，業據被告於審理時坦承不諱，且經警採集被
    告尿液送請台灣檢驗科技股份有限公司，先以EIA 酵素免疫
    分析法初步檢驗，再以GC/MS 氣相層析質譜儀法確認檢驗，
    均呈鴉片類陽性反應之情，有該公司99年8 月9 日濫用藥物
    檢驗報告、臺北縣政府警察局三重分局查獲毒品案件被移送
    者姓名代碼對照表各1 紙在卷足參，復有臺北縣政府警察局
    三重分局查獲涉嫌違反毒品危害防制條例案件毒品初步檢驗
    報告單1 紙附卷，及被告所有而供其施用之海洛因1 包（淨
    重0.06公克）、未使用過之注射針筒1 支扣案可佐，足認被
    告上揭自白核與事實相符，應堪採信。本件事證明確，被告
    犯行應堪認定。
三、核被告所為，係犯毒品危害防制條例第10條第1 項之施用第
    一級毒品罪。被告施用第一級毒品前後，持有第一級毒品海
    洛因之低度行為，皆為施用之高度行為所吸收，均不另論罪
    。被告有如事實欄所示之犯罪科刑及執行情形，有臺灣高等
    法院被告前案紀錄表在卷可稽，其於受上開有期徒刑執行完
    畢後5 年內，故意再犯本件有期徒刑以上之罪，為累犯，應
    依刑法第47條第1 項之規定，加重其刑。爰審酌被告前因施
    用毒品，獲得不起訴處分之寬典，並經法院判處罪刑確定，
    仍無法戒絕毒癮，再次漠視法令禁制而犯本罪，惟其施用毒
    品所生危害，實以自戕身心健康為主，對於他人生命、身體
    、財產等法益，尚無明顯而重大之實害，兼衡其犯罪後坦承
    犯行，已知悔悟等一切情狀，量處如主文所示之刑，以示懲
    儆。
四、扣案之海洛因1 包（淨重0.06公克），係查獲之第一級毒品
    ，不問是否屬於被告所有，應依毒品危害防制條例第18條第
    1 項前段之規定，沒收銷燬之。又包裝上開海洛因之外包裝
    袋1 只（並非不可與毒品分離，係用於包裹毒品，防止其裸
    露、潮濕，便於攜帶施用）、未使用過之注射針筒1 支，係
    被告所有而供其持有及預備施用第一級毒品所用之物，業據
    被告於審理中供明在卷，併依刑法第38條第1 項第2 款之規
    定沒收之。
據上論斷，應依刑事訴訟法273 條之1 第1 項、第299 條第1 項
前段，毒品危害防制條例第10條第1 項、第18條第1 項，刑法第
11條前段、第47條第1 項、第38條第1 項第2 款，判決如主文。
本案經檢察官陳宣每到庭執行職務。
中    華    民    國    99    年    10    月    21    日
                  刑事第十二庭  法  官  張誌洋
以上正本證明與原本無異。
如不服本判決應於收受判決後10日內向本院提出上訴書狀，並
應敘述具體理由。其未敘述上訴理由者，應於上訴期間屆滿後
20日內向本院補提理由書（均須按他造當事人之人數附繕本）
「切勿逕送上級法院」。
                                書記官  張桐嘉
中    華    民    國    99    年    10    月    21    日
附錄本案論罪科刑法條全文：
毒品危害防制條例第10條
施用第一級毒品者，處 6 月以上 5 年以下有期徒刑。
施用第二級毒品者，處 3 年以下有期徒刑。

司法院資訊處製作；財團法人民間司法改革基金會備份。
